【裁判字號】    98,上易,1145
【裁判日期】    980723
【裁判案由】    竊盜
【裁判全文】
臺灣高等法院臺中分院刑事判決        98年度上易字第1145號
上  訴  人  臺灣彰化地方法院檢察署檢察官
被      告  甲○○
                      1號5樓
                    現於臺灣彰化監獄彰化分監
上列上訴人因被告竊盜案件，不服臺灣彰化地方法院97年度易字
第1918號中華民國98年6月5日第一審判決（起訴案號：臺灣彰化
地方法院檢察署97年度偵字第3220號），提起上訴，本院判決如
下：
    主  文
上訴駁回。
    理  由
一、按不服地方法院之第一審判決而上訴者，須提出上訴書狀，
    並應敘述具體理由，刑事訴訟法第三百六十一條第一項定有
    明文，此為上訴必備之程式；而所謂「具體理由」，必係依
    據卷內既有訴訟資料或提出新事證，指摘或表明第一審判決
    有何採證認事、用法或量刑等足以影響判決本旨之不當或違
    法，而構成應予撤銷之具體事由，始克當之（例如：依憑證
    據法則具體指出所採證據何以不具證據能力，或依憑卷證資
    料，明確指出所為證據證明力之判斷如何違背經驗、論理法
    則）；倘僅泛言原判決認定事實錯誤、違背法令、量刑失之
    過重或輕縱，而未依上揭意旨指出具體事由，或形式上雖已
    指出具體事由，然該事由縱使屬實，亦不足以認為原判決有
    何不當或違法者（例如：對不具有調查必要性之證據，法院
    未依聲請調查亦未說明理由，或援用證據不當，但除去該證
    據仍應為同一事實之認定），皆難謂係具體理由，俾與第二
    審上訴制度旨在請求第二審法院撤銷、變更第一審不當或違
    法之判決，以實現個案救濟之立法目的相契合，並節制濫行
    上訴（最高法院97年度台上字第892號刑事判決參照）。次
    原審法院認為上訴不合法律上之程式者，應以裁定駁回之。
    第二審法院認為上訴書狀未敘述理由或上訴有第三百六十二
    條前段之情形者，應以判決駁回之。又分別為刑事訴訟法第
    三百六十二條、第三百六十七所明定。再第三百六十七條之
    判決，得不經言詞辯論為之。同法第三百七十二條亦定有明
    文。
二、本件原判決主文諭知被告甲○○犯七個竊盜罪，每罪均處有
    期徒刑貳月，應執行有期徒刑伍月。漏未諭知宣告刑及應執
    行刑易科罰金之折算標準，惟刑法第四十一條之易科罰金，
    如判決主文內漏未記載，而因被告身體、教育、職業或家庭
    等關係，執行顯有困難時，被告及檢察官均有聲請權。此有
    司法院院字第1356號解釋可參，得以裁定補充之。原審法院
    並已於98年6月23日補充裁定主文：甲○○所犯七個竊盜罪
    ，其宣告刑及應執行刑，如易科罰金，均以新台幣壹仟元折
    算壹日，有補充裁定可稽，已無不合，檢察官上訴意旨認原
    判決未諭知易科罰金之折算標準，有判決不適用法則之違法
    ，惟原判決並非認為被告所宣告刑及應執行刑不得易科罰金
    ，僅係漏未諭知而已，檢察官本得聲請補充裁定即可，乃竟
    提上訴，且原審業已補充裁定有如前述，本院審理時，原判
    決已無任何違法或不當之情形存在，上訴意旨，僅執原詞，
    指摘原判決不當，而未依上揭意旨指出足以影響判決本旨之
    不當或違法，而構成應予撤銷之具體事由，難謂係具體理由
    ，應認其上訴顯然違背法律上之程式，應予駁回，並不經言
    詞辯論為之。
據上論斷，應依刑事訴訟法第三百六十七條前段、第三百七十二
條，判決如主文。
中    華    民    國    98    年    7     月    23    日
            刑事第四庭    審判長法  官  洪  耀  宗
                                法  官  許  文  碩
                                法  官  蔡 王 金 全
上列正本證明與原本無異。
不得上訴。
                                書記官  金  珍  華
中    華    民    國    98    年    7     月    24    日


司法院資訊處製作；財團法人民間司法改革基金會備份。
